【裁判字號】    95,簡上,7
【裁判日期】    950720
【裁判案由】    違反家庭暴力防治法
【裁判全文】
臺灣臺東地方法院刑事判決               95年度簡上字第7號
上  訴  人
即  被  告  甲○○
上列上訴人因違反家庭暴力防治法案件，不服本院成功簡易庭中
華民國九十五年二月二十三日九十五年度成簡字第四號第一審判
決（聲請簡易判決處刑案號：臺灣臺東地方法院檢察署九十四年
度偵字第二四五三號），提起上訴，本院管轄之第二審合議庭判
決如下：
    主  文
上訴駁回。
    事實及理由
一、本件經本院審理結果，認第一審以上訴人即被告甲○○所為
    係違犯家庭暴力防治法第五十條第一款、第二款之違反保護
    令罪，判處有期徒刑三月，如易科罰金，以三百元折算一日
    ，其認事用法均無違誤，應予維持，並引用第一審判決所記
    載之事實、證據及理由（如附件）。
二、上訴意旨略以：上訴人因經濟上無法負擔，希望給予緩刑之
    自新機會，因認原判決刑責過重，依法提起上訴。
三、經查上訴人行為後，刑法第二條法律變更適用及第四十一條
    易科罰金之標準，已於民國九十四年一月七日經立法院修正
    三讀通過，總統命令公布，於九十五年七月一日施行，該法
    第二條係規範行為後法律變更適用所生新舊法律比較適用之
    準據法，於新法施行後，應適用新法第二條第一項之規定，
    為「從舊從輕」之比較。修正前刑法第四十一條第一項前段
    規定：「犯最重本刑為五年以下有期徒刑以下之刑之罪，而
    受六個月以下有期徒刑或拘役之宣告，因身體、教育、職業
    、家庭之關係或其他正當事由，執行顯有困難者，得以一元
    以上三元以下折算一日，易科罰金。」又修正前罰金罰鍰提
    高標準條例第二條（於九十五年七月一日修正刪除）規定，
    就其原定數額提高為一百倍折算一日，則本件被告行為時之
    易科罰金折算標準，最高得以銀元三百元折算一日，經折算
    為新臺幣後，應以新臺幣九百元折算為一日。惟九十五年七
    月一日修正公布施行之刑法第四十一條第一項前段則規定：
    「犯最重本刑為五年以下有期徒刑以下之刑之罪，而受六個
    月以下有期徒刑或拘役之宣告者，得以新臺幣一千元、二千
    元或三千元折算一日，易科罰金。」比較修正前後之易科罰
    金折算標準，以修正前之規定，較有利於上訴人，則應依修
    正後刑法第二條第一項前段，適用修正前刑法第四十一條第
    一項前段規定，定其折算標準。
四、按量刑輕重，係屬事實審法院得依職權自由裁量之事項，苟
    已斟酌刑法第五十七條各款所列情狀而未逾越法定刑度，不
    得遽指為違法；且在同一犯罪事實與情節，如別無其他加重
    或減輕之原因，下級審量定之刑，亦無過重或失輕之不當情
    形，則上級審法院對下級審法院之職權行使，原則上應予尊
    重。本件原審認定被告罪證明確，適用家庭暴力防治法第五
    十條第一款、第二款之違反保護令罪，刑法第十一條前段、
    第四十一條第一項前段，罰金罰鍰提高標準條例第二條之規
    定，並審酌一切情狀，量處有期徒刑三月，如易科罰金以三
    百元折算一日，其認事用法並無不當，量刑亦稱妥適，且上
    訴人於本院審理中經合法通知無正當理由未到庭，更未提出
    何種具體之悔過表現，本院綜核上情，認為不宜遽對上訴人
    為緩刑之宣告。上訴人空言指摘原判決有誤，提起本件上訴
    ，顯難認為有理由，應予駁回。
五、上訴人經合法傳喚無正當理由不到庭，本院爰不待其陳述，
    逕行判決，併此指明。
據上論斷，應依刑事訴訟法第四百五十五條之一第一項、第三項
、第三百六十八條、第三百七十三條、第三百七十一條，判決如
主文。
本案經檢察官乙○○到庭執行職務
中    華    民    國    95    年    7     月    20    日
                  刑事第二庭  審判長法  官  詹慶堂
                                    法  官  劉柏駿
                                    法  官  呂煜仁
以上正本證明與原本無異。
本件不得上訴。
                                    書記官  張建成
中    華    民    國    95    年    7     月    26    日


司法院資訊處製作；財團法人民間司法改革基金會備份。
